臺灣臺南地方法院刑事判決　　　　　　100年度交易字第240號
聲　請　人　臺灣臺南地方法院檢察署檢察官
被　　　告　鄭斯茵
上列被告因過失傷害案件，經檢察官聲請以簡易判決處刑（100
年度偵續字第4 號），本院受理後（100 年度交簡字第1198號）
，認為不宜逕以簡易判決處刑，改依通常程序審理，判決如下：
    主  文
本件公訴不受理。
    理  由
一、聲請簡易判決處刑意旨如附件聲請簡易判決處刑書所載。
二、按告訴乃論之罪，告訴人於第一審辯論終結前得撤回其告訴
    ；告訴經撤回者，法院應諭知不受理之判決；又不受理判決
    ，得不經言詞辯論為之，刑事訴訟法第238 條第1 項、第30
    3 條第3 款、第307 條分別定有明文。
三、查本件告訴人林錫山告訴被告鄭斯茵涉嫌過失傷害案件，檢
    察官聲請簡易判決處刑意旨認被告係觸犯刑法第284 條第1
    項前段之過失傷害罪嫌，經本院審酌聲請簡易判決處刑書及
    全案卷證之結果亦同此認定，依同法第287 條前段之規定，
    即須告訴乃論。茲據被告及告訴人2 人成立和解，告訴人並
    撤回告訴，有調解筆錄在卷可稽（本院100 年度交簡字第11
    98號卷第10頁），揆諸前開說明，爰不經言詞辯論，逕為諭
    知不受理之判決。
據上論斷，應依刑事訴訟法第452 條、第303 條第3 款、第307
條，判決如主文。
中    華    民    國   100    年    6     月    7     日
                  刑事第十庭  審判長  法  官  張瑛宗
                                      法  官  蘇碧珠
                                      法  官  羅郁棣
以上正本證明與原本無異。
如不服本判決應於收受本判決後10日內向本院提出上訴書狀，並
應敘述具體理由。其未敘述上訴理由者，應於上訴期間屆滿後20
日內向本院補提理由書狀（均須按他造當事人之人數附繕本）「
切勿逕送上級法院」。
                                     書記官   黃玉秀
中    華    民    國   100    年    6     月    7     日
附件：
臺灣臺南地方法院檢察署檢察官聲請簡易判決處刑書
                                      100年度偵續字第4號
    被      告  鄭斯茵  女  27歲（民國○○年○月○○日生）
                        住臺南縣關廟鄉○○村○○路○段818
                        巷6號
                        身分證統一編號：Ｚ000000000號
上被告因過失傷害案件，業經偵查終結，認為宜聲請以簡易判決
處刑，茲敘述犯罪事實及證據並所犯法條如下：
        犯罪事實
一、鄭斯茵於民國99年4月9日18時55分許，駕駛車牌號碼1418–
    EP號之自用小客車，沿臺南縣關廟鄉（現改制為臺南市關廟
    區○○○路○段外側車道由北往南方向行駛，行經該路段與
    南雄路1段818巷口處前欲左轉彎時，本應注意汽車行駛至交
    岔路口時，轉彎車應讓直行車先行，以避免危險之發生，而
    依當時之情況，天候晴，夜間有照明，柏油地面乾燥無缺陷
    ，無障礙物，而依其智識、能力並無不能注意之情事，竟疏
    未注意即貿然左轉，適有林錫山騎乘車牌號碼L9A–295號之
    重型機車沿南雄路1段由北往南方向行駛至該路口，兩車因
    此發生碰撞，林錫山人車倒地後，因此受有左側遠端橈骨骨
    折、腹部挫傷併血尿等傷害。
二、案經林錫山訴由臺南縣警察局（現改制為臺南市政府警察局
    ）歸仁分局報告偵辦。
        證據並所犯法條
一、上揭犯罪事實，業據被告鄭斯茵於警詢及本署偵查中坦承不
    諱，核與告訴人林錫山警詢、偵查中證述情節大致相符，並
    有臺南市立醫院診斷證明書、道路交通事故現場圖、道路交
    通事故調查報告表(一)(二)各乙份及現場照片10張附卷可稽，足
    認被告之自白確與事實相符。按汽車行駛至交岔路口時，轉
    彎車應讓直行車先行，道路交通安全規則第102條第1項第7
    款定有明文。被告既領考有駕駛執照，對於上揭規定自不得
    推諉不知。被告於前揭時地駕駛自用小客車，本應注意遵守
    上揭規定，再參酌卷附道路交通事故調查報告表所載，發生
    事故當時天候晴，夜間有照明，柏油地面乾燥無缺陷，無障
    礙物，視距良好，另衡諸被告之智識、能力等情，均無不能
    注意之情事，被告竟仍疏未注意於停讓直行車先行即貿然左
    轉，並肇致本件車禍事故，其顯有過失甚明；又本件肇事原
    因經送臺南市政府交通局車輛行車事故鑑定委員會鑑定結果
    ，亦認被告鄭斯茵駕駛小客車，轉彎車未讓直行車先行，為
    肇事原因，有該委員會100年3月31日南市交鑑字第10002315
    05號函附之鑑定意見書附卷可佐，足認被告確有過失駕車肇
    事行為。告訴人確因本件車禍受傷，有前揭診斷證明書在卷
    可參，是被告前揭過失行為，核與告訴人受傷之結果間，存
    有相當因果關係，本件被告犯嫌洵堪認定。
二、核被告魏彤恩所為，係犯刑法第284條第1項前段之過失傷害
    罪嫌。
三、依刑事訴訟法第451條第1項聲請以簡易判決處刑。
    此  致
臺灣臺南地方法院
中    華    民    國   100    年    4     月    18    日
                             檢  察  官  黃  銘  瑩
本件證明與原本無異
中    華    民    國   100    年    5     月    2     日
                              書  記  官 吳  永  明
所犯法條：
中華民國刑法第284條
（過失傷害罪）
因過失傷害人者，處 6 月以下有期徒刑、拘役或 5 百元以下罰
金，致重傷者，處 1 年以下有期徒刑、拘役或 5 百元以下罰金
。
從事業務之人，因業務上之過失傷害人者，處 1 年以下有期徒
刑、拘役或 1 千元以下罰金，致重傷者，處 3 年以下有期徒刑
、拘役或 2 千元以下罰金。
附記事項：
本件係依刑事訴訟法簡易程序辦理，法院簡易庭得不傳喚被告、
輔佐人、告訴人、告發人等出庭即以簡易判決處刑；被告、被害
人、告訴人等對告訴乃論案件如已達成民事和解而要撤回告訴或
對非告訴乃論案件認有受傳喚到庭陳述意見之必要時，請即另以
書狀向簡易法庭陳述或請求傳訊。